臺灣板橋地方法院刑事判決　　　　　 100年度智簡上字第17號
上　訴　人
即　被　告　謝子鵬
選任辯護人　陸正義律師
上列上訴人因違反商標法案件，不服本院100 年度智簡字第62號
中華民國100 年7 月12日第一審判決（聲請簡易判決處刑案號：
100 年度偵字第10661 號），提起上訴，本院管轄之第二審合議
庭判決如下：
    主  文
上訴駁回。
謝子鵬緩刑貳年。
    事實及理由
一、本院管轄第二審合議庭審理結果，認原審以上訴人即被告謝
    子鵬犯商標法第82條之販賣仿冒商標商品罪，判處拘役55日
    ，如易科罰金，以新臺幣（下同）1,000 元折算1 日，扣案
    如原審刑事簡易判決書附表二所示之物均沒收。經核其認事
    用法及量刑尚無不當，應予維持，並引用原審刑事簡易判決
    書記載之事實、證據及理由（如附件）。
二、被告上訴意旨略以：其坦承犯行，惟其上訴後已與告訴人法
    商路易威登馬爾悌耶公司（下簡稱路易威登公司）、瑞士商
    香奈兒股份有限公司（下簡稱香奈兒公司）、美商高奇公司
    （下簡稱高奇公司）均達成和解，且其無前科，犯後已知錯
    ，因而請求輕判或賜為緩刑諭知等語。
三、按量刑係屬事實審法院得依職權自由裁量之事項，苟已斟酌
    刑法第57條各款所列情狀而未逾越法定刑度，不得遽指為違
    法。茲查原審判決於量刑時，已針對被告犯後之一切情狀為
    綜合審酌後，在法定刑範圍內為刑罰裁量職權之行使，並諭
    知易科罰金之折算標準，於法並無違誤。雖被告於上訴後與
    告訴人路易威登公司、香奈兒股公司、高奇公司均達成和解
    ，犯後態度已有改善，惟本院認為當初原審斟酌各情後所量
    處之刑度，於今仍屬適中，並無過重而得再予輕判之餘地，
    是其上訴請求輕判，尚無理由，應予駁回。
四、惟刑罰之目的固有處罰行為人之意義，但依現今通行之概念
    係重在教育，並非重在懲罰。查被告並無前科，有其臺灣高
    等法院被告前案紀錄表1 份在卷可憑，其因一時失慮致罹刑
    典，犯後已坦承犯行，並已和告訴人路易威登公司、香奈兒
    公司、高奇公司均達成和解，告訴人路易威登公司、高奇公
    司均具狀表示不再追究被告責任；告訴人香奈兒公司之告訴
    代理人薈萃商標協會則具狀表示願予被告一次機會以勵自新
    等情，有路易威登公司刑事撤回告訴狀、高奇公司刑事陳報
    狀、薈萃商標協會臺灣聯絡處100 年10月26日薈臺字第1102
    9 函各1 件在卷可稽，而另告訴人義商固喜歡固喜公司之告
    訴代理人趙俊堯則表示對是否予被告緩刑諭知無意見乙節，
    有本院電話紀錄查詢表1 紙在卷可按，本院認被告歷此偵審
    及科刑教訓後，應知警惕，當無再犯之虞，是本院認前開對
    其所宣告之刑，以暫不執行為適當，爰併予宣告緩刑2 年，
    以啟自新。
據上論斷，應依刑事訴訟法第455 條之1 第3 項、第368 條、第
373條，刑法第74 條第1 項第1 款，判決如主文。
本案經檢察官張淑美到庭執行職務。
中    華    民    國   100    年    12    月    9     日
                  刑事第二十二庭    審判長法  官  何燕蓉

                                          法  官  錢衍蓁
                                          法  官  吳韻馨
上列正本證明與原本無異。
不得上訴。
                                          書記官  王元佑
中    華    民    國   100    年    12    月    9     日